【裁判字號】    98,易,204
【裁判日期】    980609
【裁判案由】    詐欺
【裁判全文】
臺灣基隆地方法院刑事判決               98年度易字第204號
公  訴  人  臺灣基隆地方法院檢察署檢察官
被      告  丑○○
                    樓（另案於臺灣基隆監獄執行）
上列被告因詐欺案件，經檢察官提起公訴（97年度偵字第4295號
、98年度偵字第284 號、第345 號、第541 號、第674 號、第11
26號），本院判決如下：
    主  文
丑○○共同意圖為自己不法之所有，以詐術使人將本人之物交付
，共陸罪，均累犯，各處有期徒刑陸月，扣案基隆七堵郵局帳號
Ｚ0000000000000號存摺壹本、印章壹枚及九十七
年十月七日郵政存簿儲金提款單壹張均沒收。應執行有期徒刑貳
年捌月，扣案基隆七堵郵局帳號Ｚ0000000000000
號存摺壹本、印章壹枚及九十七年十月七日郵政存簿儲金提款單
壹張均沒收。
    事  實
一、丑○○前因施用毒品案件，經本院以95年度訴字第957 號判
    決判處應執行有期徒刑10月確定，嗣經本院以96年度聲減字
    第432 號裁定應執行有期徒刑6 月確定；復因施用毒品案件
    ，經本院以96年度易字第484 號判決判處有期徒刑5 月確定
    ，上揭2案接續執行，而於民國97年4 月27日執行完畢。
二、丑○○明知真實姓名年籍不詳自稱「小胖」成年男子與其所
    屬詐欺集團成員不自行申辦銀行帳戶，而向其蒐取金融帳戶
    帳號及存摺、印章、提款卡等使用，係擬供為詐欺等不法犯
    罪行為贓款匯入之人頭帳戶所用，且明知該自稱「小胖」成
    年男子邀其出面領取匯入帳戶內之款項，係邀其加入該詐騙
    集團從事擔任車手工作，竟因缺錢花用並貪圖蠅利，而與「
    小胖」及其所屬詐騙集團成員，共同意圖為自己不法之所有
    ，基於詐欺取財之犯意聯絡，於民國97年10月3 日某時許，
    在基隆火車站前，以新臺幣（下同）3000元之代價，將其先
    前所申辦基隆七堵郵局帳號00000000000000之金融卡、密碼
    販售予詐騙集團成員「小胖」。嗣該詐騙集團成員先後為下
    列行為，致被害人辛○○、己○○、庚○○、甲○○、戊○○、壬○○受有財產上之損害：
    (一)「小胖」所屬詐騙集團成員，在雅虎奇摩拍賣網站刊登出
      售「液晶螢幕」之訊息，適辛○○於97年10月5 日某時，
      在桃園市○○鎮○○路住處上網，於網站下標並接獲賣家
      通知得標後，不疑有詐，於當日上午10時21分許，前往桃
      園縣大溪鎮某便利商店內依指示操作提款機，將交易價格
      4000元匯入丑○○上開基隆七堵郵局之帳戶內。嗣因匯款
      後1 週仍遲未取得所購液晶螢幕，始知受騙而報警處理。
    (二)「小胖」所屬詐騙集團成員，在雅虎奇摩拍賣網站，冒用
      不知情之黃國城申請之「t00000000 」帳號，刊登出售「
      國際牌32吋液晶電視，型號為TC-32VPKA 」之訊息，並自
      稱為賣家黃國城，聯絡電話為0000000000號（申請人吳政
      煥，另案由檢察官偵辦中），適己○○於97年10月5 日某
      時，在台北市○○路住處上網，於網站上得知此一拍賣訊
      息後，不疑有詐，於當日下午5 時20分許，依指示匯款，
      並利用網路ATM 本人使用之郵局帳號，將交易價格17555
      元匯入丑○○上開基隆七堵郵局之帳戶內。嗣因匯款後2
      、3 日仍遲未取得所購之物品，始知受騙而報警處理。
    (三)「小胖」所屬詐騙集團成員，在雅虎奇摩拍賣網站，冒用
      不知情之鄺興邦所申請之「hbkwong 」帳號，刊登拍賣「
      宏碁ACER Aspire one 輕巧時尚玩美機（寶石藍）筆記型
      電腦」之訊息，並自稱為賣家「蕭先生」，聯絡電話為00
      00000000號，適庚○○於97年10月5 日某時，在台北縣永
      和市○○路住處上網，於網站上得知此一拍賣訊息後，不
      疑有詐而陷於錯誤，於當日晚上9 時48分許，於台北市西
      門町附近某郵局內，依指示將交易價格7000元匯入丑○○
      上開基隆七堵郵局之帳戶內。嗣因當日匯款後，雅虎奇摩
      網站寄警示信件告知賣家有問題，始知受騙而報警處理。
    (四)「小胖」所屬詐騙集團成員，在雅虎奇摩拍賣網站，冒用
      不知情之王智瓘申請之「yufeng1211」帳號，刊登拍賣「
      PSP 2000/2007 薄型機（白色）二手九成新」遊戲機之訊
      息，適甲○○於97年10月6 日上午11時許，在桃園縣蘆竹
      鄉○○路住處上網，於網站上得知此一拍賣訊息後，於同
      日上午11時30分許在網站下標，並於同日上午11時40分許
      接獲賣家通知得標後，後於同日上午11時45分許接獲賣家
      留下聯絡電話為0000000000號，甲○○不疑有詐，於同日
      中午12時許，以日盛商業銀行網路ATM 本人使用之帳號，
      依指示將交易價格4000元匯入丑○○上開基隆七堵郵局之
      帳戶內。嗣因匯款後仍遲未取得所購之物品，並得知上開
      賣家之帳號已遭盜用，始知受騙而報警處理。
    (五)「小胖」所屬詐騙集團成員，在雅虎奇摩拍賣網站，冒用
      不知情之黃國城申請之「t00000000 」帳號，刊登拍賣「
      除毛刀」之訊息，適戊○○於97年10月6 日上午10時30分
      許，在台北市松山區○○○路公司上網，於網站上得知此
      一拍賣訊息後，隨後即在該網站下標，得標後，賣家留下
      聯絡電話為0000000000 號 ，戊○○不疑有詐，於同日中
      午12時15分許，依指示匯款，而前往台北市中山區○○○
      路2 號富邦銀行內操作ATM ，將交易價格2720元匯入丑○○上開基隆七堵郵局之帳戶內。嗣因匯款後隔日發現該賣
      家之帳號已遭雅虎奇摩停權，賣家所留下之聯絡電話0000
      000000號電話號碼亦無法撥通，始知受騙而報警處理。
    (六)「小胖」所屬詐騙集團成員，在某網站刊登販賣某物品之
      訊息，適壬○○於97年10月6 日某時許，於該網站購物，
      隨後該詐騙集團成員佯稱賣家主動聯絡壬○○已經買到貨
      品，並留下聯絡電話為0000000000號，壬○○不疑有詐，
      於同日下午2 時許，前往台北富邦銀行依指示操作提款機
      ，將交易價格6800元自其本人萬泰銀行帳戶匯入丑○○上
      開基隆七堵郵局之帳戶內。嗣因匯款後1 週仍遲未取得所
      購液晶螢幕，始知受騙而報警處理。
    丑○○於上開被害人等先後匯入款項於其上開基隆七堵郵局
    之帳戶內後，依詐欺集團成員之指示，於97年10月6 日某時
    許前往基隆七堵郵局提領詐騙所得款項2800元，再前往「小
    胖」指定地點，將該詐騙款項交予「小胖」；又於97年10月
    7 日上午8 時15分，依照「小胖」之指示，前往基隆七堵郵
    局填寫提款單，欲提領上開帳戶內4800元現金之際，經郵局
    員工梁寶琴發現該帳戶係警方通報之警示帳戶，依法通知基
    隆市警察局第三分局七堵派出所員警處理而查獲。
三、案經辛○○訴由桃園縣政府警察局楊梅分局報告臺灣基隆地
    方法院檢察署檢察官、己○○訴由基隆市警察局第三分局報
    告臺灣基隆地方法院檢察署檢察官、庚○○訴由臺北縣政府
    警察局永和分局報告臺灣板橋地方法院檢察署檢察官呈請臺
    灣高等法院檢察署檢察長核轉臺灣基隆地方法院檢察署檢察
    官、甲○○訴由桃園縣政府警察局蘆竹分局報告臺灣桃園地
    方法院檢察署檢察官呈請臺灣高等法院檢察署檢察長核轉臺
    灣基隆地方法院檢察署檢察官、戊○○訴由臺北市政府警察
    局松山分局報告臺灣基隆地方法院檢察署檢察官、壬○○訴
    由基隆市警察局第三分局報告臺灣基隆地方法院檢察署檢察
    官偵查起訴。
    理  由
壹、證據能力部分：
    按傳聞法則之重要理論依據，在於傳聞證據未經當事人之反
    對詰問予以核實，乃予排斥，惟若當事人已放棄對原供述人
    之反對詰問權，於法院審判時表明同意該等傳聞證據可作為
    證據，基於證據資料愈豐富，愈有助於真實發現之理念，並
    貫徹刑事訴訟法修法加重當事人進行主義之精神，確認當事
    人對於證據能力有處分權之制度，傳聞證據經當事人同意作
    為證據，法院認為適當者，亦得為證據。另當事人於調查證
    據時，對於傳聞證據表示「沒有意見」，而未於言詞辯論終
    結前聲明異議 (Without Objection)，應視為已有將該等傳
    聞證據採為證據之同意，此刑事訴訟法第159 條之5 定有明
    文。本案被告於本院準備程序、審理中表示對卷內人證、書
    證、物證之證據能力，均未爭執本案證據之證據能力，依刑
    事訴訟法第159 條之5 第2 項之規定，應視為被告已同意本
    案相關之傳聞證據均可作為證據，本院斟酌本案卷內之證據
    並非非法取得，亦無證明力明顯過低之情形，且經本院於審
    判期日依法進行證據之調查、辯論，被告於訴訟上之程序權
    ，已受保障，前揭各該證據，均得採為證據，先予敘明。
貳、實體部分：
一、訊據被告丑○○固供承前於97年10月3 日某時許，在基隆火
    車站前，以3000元之代價，將其所申辦基隆七堵郵局帳號00
    000000000000之金融卡及密碼提供予姓名年籍不詳、自稱「
    小胖」之成年男子使用，後於97年10月6 日，前往基隆七堵
    郵局填寫提款單提領現金2800元，並將2800元交予「小胖」
    ，又於同年10月7 日上午8 時15分許至基隆七堵郵局填寫提
    款單，欲提領金額為4800元等事實不諱，惟矢口否認有共同
    詐欺取財之犯行，辯稱：伊將上開郵局帳戶之金融卡及密碼
    販售予「小胖」時，「小胖」稱是供朋友匯款使用，伊不知
    道對方是詐騙集團，伊沒有幫助詐騙集團詐騙他人財物之犯
    意，也沒有參與詐騙之行為云云。經查：
（一）基隆七堵郵局帳號00000000000000號帳戶為被告於83 年8
      月23日申請開設，並於97年10月3 日申請晶片金融卡使用
      乙節，為被告供述在卷，且有被告開戶基本資料及存簿交
      易明細（97年度偵字第4295號偵查卷第20、21至23頁、第
      28頁）等在卷可稽。又被害人辛○○、己○○、庚○○、
      甲○○、戊○○、壬○○等人先後遭詐騙集團成員於網路
      上冒用他人帳號佯裝賣家拍賣物品，或以0000000000號電
      話作為聯絡電話，使被害人辛○○等陷於錯誤，誤信確有
      商品拍賣而下標，先後於如犯罪事實一(一)至(六)所示日期，
      匯款如事實一(一)至(六)所示金額至被告上開郵局帳戶，該詐
      騙集團因此詐取不法所得共計42075 元等情，亦據被害人
      辛○○、己○○、庚○○、戊○○、壬○○等人於警詢中
      指述在卷（詳基隆地方法院檢察署98年度偵字第345 號偵
      查卷第20、21頁，基隆地方法院檢察署97年度偵字第4295
      號偵查卷第4 、5 頁，臺灣板橋地方法院檢察署98年度偵
      字第2771號偵查卷第4 至6 頁，基隆地方法院檢察署98年
      度偵字第284 號偵查卷4 、5 頁，基隆地方法院檢察署98
      年度偵字第674 號偵查卷第3 、4 頁）、及被害人朱伯全
      於警詢、偵訊中證述在卷（臺灣桃園地方法院檢察署97年
      度偵字第26151 號偵查卷第3 、4 、67、68頁），並有被
      告上開郵局帳戶存簿歷史交易明細資料、客戶歷史交易清
      單、雅虎奇摩拍賣網頁資料2 份（臺灣板橋地方法院檢察
      署98年度偵字第2771號偵查卷第23至25頁、臺灣桃園地方
      法院檢察署97年度偵字第26151 號偵查卷第10至15頁）、
      被害人辛○○、庚○○、甲○○、戊○○、壬○○、己○○匯款或轉帳交易明細6 紙（詳基隆地方法院檢察署98年
      度偵字第345 號偵查卷第27頁、臺灣板橋地方法院檢察署
      98 年 度偵字第2771號偵查卷第22頁、臺灣桃園地方法院
      檢察署97年度偵字第26151 號偵查卷第7 頁、基隆地方法
      院檢察署98年度偵字第284 號偵查卷第6 頁、基隆地方法
      院檢察署98年度偵字第674 號偵查卷第9 頁、97年度偵字
      第4295號偵查卷第22頁）在卷可考，足認被害人辛○○等
      陳述屬實。是被害人辛○○等人確實因遭詐騙集團以網路
      拍賣、購物交易成功，應依指示匯款至賣家帳戶等為由詐
      騙而匯款如上開犯罪事實所示之金額入被告上開郵局帳戶
      無誤。
（二）被告雖辯稱其雖有將其上開基隆七堵郵局帳戶之金融卡及
      密碼以3000元代價賣給詐騙集團所屬成員「小胖」使用，
      然其係於被警方查獲後始知其上開郵局帳戶為詐騙集團成
      員使用，其並無幫助該不詳詐騙集團所屬成員詐騙他人財
      物，亦無與該不詳詐騙集團所屬成員有詐騙他人財物之犯
      意聯絡與行為分擔云云。然被告於警詢、偵查及本院審理
      時均自承提供基隆七堵郵局帳戶之金融卡及密碼予「小胖
      」使用，另依「小胖」指示前往基隆第一信用合作社南興
      路分社開立帳戶（帳號0000000000000）， 並提供該分社
      帳戶之金融卡、密碼供「小胖」使用，後復於97年10月6
      日上午8 時17分許出面至基隆七堵郵局填寫提款單提領現
      金2800元交予「小胖」、及於同年月7 日上午8 時15分許
      再度至該郵局填寫提款4800元之提款單欲提領現金等事實
      不諱，並有基隆第一信用合作社南興路分社之存摺影本及
      該帳戶存簿交易明細各1 份、97年10月6 日郵政存簿儲金
      提款單影本1 張、97年10月6 日被告至基隆七堵郵局提款
      之監視錄影光碟1 份及翻拍照片1 張、97年10月7 日被告
      所填寫之郵政存簿儲金提款單1 張、97年10月6 日被告至
      基隆七堵郵局提款之監視錄影光碟翻拍照片6 張（詳97年
      度偵字第4295號偵查卷第24、25、29至33、97、98頁）附
      卷可憑。按一般於金融機構或郵局開設存款帳戶暨請領存
      摺及提款卡，係針對個人身分之社會信用而予以資金流通
      之經濟活動，具有強烈之屬人性格，而金融帳戶為個人理
      財之工具，申請開設並無任何特殊之限制，一般民眾皆得
      以存入最低開戶金額之方式在不同金融機構申請數個存款
      帳戶使用，乃眾所週知之事實，被告為智慮健全之成年人
      ，當應明知及此，是依一般人之社會經驗，若遇他人不自
      行向金融機構申請存款帳戶，反向他人蒐集金融帳戶使用
      ，乃怪異之事，衡之情理，提供帳戶者對於該等帳戶是否
      係供合法使用，絕無不起疑心之理。又以今日社會，利用
      人頭帳戶供作詐欺取財犯罪工具，迭有所聞，亦經傳播媒
      體廣為報導，被告對此應無不知之理，遑論被告除提供本
      案基隆七堵郵局帳戶之金融卡及密碼外，竟又提供基隆第
      一信用合作社南興路分社帳戶之金融卡及密碼予「小胖」
      使用，且2 次出面提取基隆七堵郵局帳戶內款項，均有違
      常情。由此可知，被告對於提供帳戶號碼且將金融卡及密
      碼交付給他人有遭挪作他用之風險乙情有所認識，被告應
      已認識向其收購帳戶提款卡之自稱「小胖」成年男子，可
      能利用其所提供之金融機構帳戶供作詐騙他人匯入款項之
      用，藉由將所得資金存入後再行領出之過程，以達到隱瞞
      資金流向及避免提款行為人身分曝光之目的，況查被告竟
      2 次出面領取被害人所遭詐騙之款項，若謂其為完全不知
      情之第三者，孰人置信。綜上，被告明知「小胖」成年男
      子取得金融機構帳戶金融卡之用途，應係挪作非法用途，
      仍告知密碼，復本人親自出面領取匯入帳戶內款項，並將
      重要且專屬個人之金融卡交予「小胖」成年男子使用，顯
      有認識「小胖」成年男子利用其開設之金融機構存款帳戶
      作為詐欺取財犯罪工具，且其同時亦擔任該詐欺集團之「
      車手」而負責出面取款，俱見被告主觀上確有與「小胖」
      成年男子及其所屬詐騙集團成員間共同詐欺取財之犯意聯
      絡，客觀上並有行為分擔，至為灼然。
（三）復被告於本院審理時供稱（略以）：伊於97年10月3 日始
      認識「小胖」，當天與「小胖」共同前往基隆火車站等「
      小胖」友人約1 小時，又於同年10月6 日上午9 時，再與
      「小胖」前往基隆市○○路74號基隆第一信用合作社南興
      路分社，依照小胖之指示申請設立新帳戶，並將該帳戶之
      金融卡、密碼，以3000元之代價賣給「小胖」，同日又與
      小胖自基隆前往台北新光三越百貨公司，準備與「小胖」
      之「老闆」見面等語（詳本院卷98年5 月26日審判筆錄第
      17至23頁），顯然被告之用意係接觸、認識其他詐騙集團
      之成員甚明，核與單純提供帳戶之存摺、提款卡，並告知
      密碼，供為贓款匯入、提領之帳戶之情形有別。況被告依
      詐欺集團成員指示，領取被害人所匯款項，再將領得之款
      項交由詐欺集團成員「小胖」，其涉入程度非淺，苟無犯
      意之聯絡，該等詐欺集團何以如此放心將被害人之金錢匯
      入被告所有之帳戶內，且由被告提領款項並保管上揭郵局
      帳戶之存摺、印章，由被告從事此等核心之工作，益證被
      告係基於共同之犯意與該等詐騙集團分工，從事提領贓款
      行為，被告屬前開詐騙集團之成員無疑，被告自係以自己
      共同實施犯罪行為之意思而為上開犯行甚明，被告自難辭
      其共犯之責。
（四）至被告辯稱：伊於97年10月6 日至基隆七堵郵局提款2800
      元，是因為「小胖」老闆一直未出面，所以自行提領2800
      元，目的是要逼「老闆」出面，能夠給伊一個工作，後來
      伊於同年10月7 日上午欲再領4800元，亦是基於同樣之目
      的云云。然被告與「小胖」老闆素未謀面，被告當無一再
      要與「小胖」老闆見面之必要，況被告為一成年人，對社
      會環境已有相當接觸，當知應無此種求職模式，是被告上
      揭所辯，不足為採。
    綜上所述，被告所辯，均屬卸責之詞，無足採信。被告犯行
    明確，應依法論科。
二、核被告於上揭事實二(一)至(六)所為，均係犯刑法第339 條第1
    項之詐欺取財罪。被告與「小胖」成年男子及其所屬詐騙集
    團成年成員間，就上開各次詐欺取財犯行間，有犯意聯絡及
    行為分擔，均為共同正犯。被告曾受如事實欄一所載有期徒
    刑之執行完畢，有臺灣高等法院被告前案紀錄表附卷可稽，
    其於有期徒刑之執行完畢後5 年以內，故意再犯本件有期徒
    刑以上之罪，為累犯，均依刑法第47條第1 項之規定加重其
    刑。被告所犯上開6 次詐欺取財罪，犯意各別，行為互殊，
    應分論併罰。爰審酌被告正值青壯，不思以正當方法賺取財
    物，其與詐欺集團成員共同欺騙民眾之存款，分別造成被害
    人辛○○、己○○、庚○○、甲○○、戊○○、壬○○財產
    受損之數額及精神痛苦，使犯罪集團能夠逃避檢警機關之查
    緝，造成此類犯罪層出不窮，嚴重危害社會治安，及被告迄
    未賠償被害人辛○○等人之損失，不宜寬待，暨其犯後否認
    犯行等犯後態度，及被告之生活狀況、智識程度及檢察官求
    處各罪均為有期徒刑1 年略嫌過重等一切情狀，分別量處如
    主文所示之刑，並定應執行之刑。
三、扣案基隆七堵郵局帳號00000000000000存摺1 本、印章1 枚
    、97年10月7 日郵政存簿儲金提款單1 張，為被告所有供本
    件詐欺取財犯罪所用之物，爰依刑法第38條第1 項第2 款規
    定沒收之；至被告於97年10月6 日提領2800元所填載之郵政
    存簿儲金提款單1 張，固為被告供本件犯罪所用之物，惟已
    提交郵局行使，已非被告所有、另被告將其所有上揭郵局帳
    戶之提款卡交付「小胖」，並未扣案，而該帳號已為警示帳
    戶，無法再供使用，且案發迄今已逾8 月，衡情應已丟棄，
    為免將來執行之困難，爰均不予宣告沒收。
四、臺灣基隆地方法院檢察署檢察官98年度偵字第1495號、第19
    04號、第2096號、第632 號、第2293號、第2310號號移送併
    辦意旨略以：被告與真實姓名年籍均不詳之成年詐欺集團成
    員，共同意圖為自己不法所有之犯意聯絡，而為下列犯行：
    (一)於97年10月5 日，在雅虎奇摩拍賣網站上，佯裝賣家拍賣
    物品，使丙○○陷於錯誤，誤信確有商品拍賣，而於同年月
    5 日下標，並依該詐騙集團成員指示，於同年月6 日，至臺
    北市臺北青年郵局自動櫃員機匯入11920 元至被告上揭七堵
    郵局帳戶；(二)於97年10月6 日晚間8 時許，詐欺集團成員打
    電話予子○○詐稱：子○○在東森購物買東西發生作帳錯誤
    云云，要子○○依其指示至自動提款機操作，致子○○陷於
    錯誤，而於同日晚間10時35分，轉帳29989 元至被告上揭七
    堵郵局帳戶；(三)於97年10月間，在雅虎奇摩拍賣網站上，以
    帳號「hbwong」佯裝賣家拍賣MP3 ，使乙○○陷於錯誤，誤
    信確有拍賣商品而於同年月5 日下標，並依該詐騙集團成員
    指示，於同日至臺北縣中和市自動櫃員機轉帳匯入2850元至
    被告上揭七堵郵局帳戶；(四)於97年10月6 日，在雅虎奇摩拍
    賣網站上，以帳號peipri701102號佯裝拍賣飛利浦珍珠肌美
    人得體刀，使張琛詠陷於錯誤，誤信確有拍賣商品而於同日
    下標，並依該詐騙集團成員指示匯入2750元至被告基隆第一
    信用合作社南興路分社帳號0000000000000 帳戶；(五)於97年
    10 月6日，在雅虎奇摩拍賣網站上，以帳號yellowsjun號佯
    裝拍賣IPOD NANO 16G 隨身聽，使盧德修陷於錯誤，誤信確
    有拍賣商品而於同日下標，並依該詐騙集團成員指示匯入40
    00元至被告上揭基隆七堵郵局帳戶；(六)於97年10月6 日，在
    雅虎奇摩拍賣網站上，以帳號welloffan 號佯裝拍賣壓力鍋
    ，使謝淑瑜陷於錯誤，誤信確有拍賣商品而於同日下標，並
    依該詐騙集團成員指示匯入2760元至被告上揭基隆七堵郵局
    帳戶；另臺灣板橋地方法院檢察署檢察官98年度偵字第5320
    號移送併辦意旨略以：被告與真實姓名年籍均不詳之成年詐
    欺集團成員，共同意圖為自己不法所有之犯意聯絡，由詐欺
    集團成員佯裝東森購物台業者，於97年10月6 日21時39分許
    ，撥打電話向癸○○詐稱送貨員搞錯簽單，將信用卡付款拿
    成提款單簽單，須至自動櫃員機前操作更正，致癸○○陷於
    錯誤，依指示至臺北縣中和市○○街上大華郵局附設之自動
    櫃員機前，以ATM 轉帳方式，將29989 元匯至被告上揭基隆
    七堵郵局帳戶內。而認被告所涉上揭詐欺犯行，核與本件已
    起訴案件係屬同一行為，有接續犯之實質上一罪關係，請求
    併案審理云云。惟查，被告已加入自稱「小胖」成年男子所
    屬詐騙集團擔任車手等節，業經本院認定如前，足認被告為
    詐欺取財之正犯，自應依參與詐欺被害人之行為次數而非提
    供帳戶之行為次數論罪；而按刑法上之接續犯，係指以單一
    行為，經數個階段，持續侵害同一法益而言，最高法院70年
    台上字第2898號著有判例意旨可參。被告於詐取本件被害人
    辛○○、己○○、庚○○、甲○○、戊○○、壬○○財物既
    遂之後，其犯罪業已完成，又再詐取併案意旨所指被害人丙○○、子○○、乙○○、張琛詠、盧德修、謝淑瑜、癸○○
    之財物，侵害財產法益不同，犯意各別，行為互殊，應係數
    罪，與本案起訴部分殊無接續關係之可言。併案意旨就上揭
    7 件單一之犯罪，依接續關係，論以一罪，容有誤認，本院
    認無接續犯之實質上一罪關係，無從併案審理，均應退回檢
    察官另為適當處置。
據上論斷，應依刑事訴訟法第299 條第1 項前段，刑法第28 條
、第339 條第1 項、第47條第1 項、第51條第5 款、第38條第1
項第2 款，刑法施行法第1 條之1 ，判決如主文。
本案經檢察官丁○○到庭執行職務。
中    華    民    國    98    年    6    月      9    日
                  刑事第二庭審判長法  官  陳志祥
                                  法  官  陳伯厚
                                  法  官  黃梅淑
以上正本證明與原本無異。
如不服本判決應於收受本判決後10日內向本院提出上訴書狀，其
未敘述上訴理由者，並得於提起上訴後10日內向本院補提理由書
狀（均須按他造當事人之人數附繕本。）「切勿逕送上級法院」
中    華    民    國    98    年    6    月      9    日
                                  書記官  盧鏡合
附錄本案論罪科刑法條：
中華民國刑法第339條
（普通詐欺罪）
意圖為自己或第三人不法之所有，以詐術使人將本人或第三人之
物交付者，處5 年以下有期徒刑、拘役或科或併科1 千元以下罰
金。
以前項方法得財產上不法之利益或使第三人得之者，亦同。
前二項之未遂犯罰之。


司法院資訊處製作；財團法人民間司法改革基金會備份。
